臺灣高雄地方法院民事裁定　　　　　　　　　　　　　九十三年度監字第二八三號
　　聲　請　人　乙○○
　　代　理　人　郭正鵬　律師
　　　　　　　　尤挹華　律師
　　相　對　人　甲○○
　　代　理　人　李慶榮　律師
　　　　　　　　孫守濂　律師
右當事人間聲請改定監護人事件，本院裁定如左：
    主  　　文
改定甲○○（男、民國六十七年七月十七日生，
○○號）、江清順（男、民國二十三年十月三日生，
四一七○號）共同為禁治產人江清雄（男，民國三十八年一月十七日生，
編號：Ｚ000000000號，住高雄市三民區○○○路二五七巷四號）之監護人
。
程序費用由相對人負擔。
    理  　　由
一、按「禁治產人應置監護人。」；「禁治產人之監護人，依左列順序定之：一、配
    偶。二、父母。三、與禁治產人同居之祖父母。四、家長。五、後死之父或母以
    遺囑指定之人。不能依前項規定定其監護人時，由法院徵求親屬會議之意見選定
    之。」，民法第一千一百十條、第一千一百十一條分別定有明文。次按親屬會議
    會員，依序應為禁治產人之「直系血親尊親屬、三親等內旁系血親尊親屬、四親
    等內之同輩血親」，民法第一千一百三十一條第一項定有明文。又依民法第一千
    一百十三條第一項準用同法第一千零九十四條第二項規定，法院得依聲請，為禁
    治產人之最佳利益，選定或改定監護人。
二、本件聲請意旨略以：（一）按鈞院曾依九十三年度禁字第一二○號民事裁定，宣
　　告江清雄為禁治產人，並選定禁治產人之子即相對人甲○○擔任禁治產人之監護
　　人，合先敘明。（二）今禁治產人江清雄之親屬為提供江清雄更妥善之人身及財
　　產上照護，並適時分擔相對人甲○○之責任，經由江清瑞（江清雄大哥）、江清
　　順（江清雄二哥）、江清秀（江清雄大姊）、江清宏（江清雄五哥）及聲請人乙
　　○○（即江清雄之妹）等人，依民法第一千一百三十條及第一千一百三十一條第
　  一項第三款規定組成親屬會議，作成一致決議再行推舉江清順，希望由甲○○、
    江清順擔任禁治產人江清雄之共同監護人，以期其中一名監護人事務繁忙時，無
　　暇照顧禁治產人時，能有另一名監護人適時相互照應，並求對禁治產人提供較完
　  善之人身及財產上照護。（三）按前開由甲○○、江清順共同擔任禁治產人江清
　  雄之共同監護人一事，日前已取得相對人甲○○之同意。且查，江清順乃係江清
    雄二哥，為人殷實，富有責任感，兩人在所有兄弟姊妹中之關係亦最為良好，於
    江清雄與其妻離婚獨自一人生活後，江清順更時常登門關心及提供江清雄生活上
    必要之照顧，由其與相對人甲○○共同擔任江清雄之監護人，實符禁治產人之最
    佳利益。職故，聲請人謹依民法第一千一百十一條第二項及第一千一百十三條準
    用第一千零九十四條第二項規定，聲請鈞院於考量禁治產人最佳利益後，改定甲
    ○○、江清順為江清雄之共同監護人，以保禁治產人權益等語，並提出本院九十
    三年度禁字第一二○號民事裁定影本、國華人壽保險書影本、續期保險費送金單
    影本、中華電信公司通聯記錄影本、存證信函影本、國華人壽保險公司理賠給付
    對帳單影本各一件、歷年江清秀支付保險費用之支票存根影本六紙、薛源基律師
    事務所函影本二份、
三、本件聲請人主張之事實，業據其提出本院九十三年度禁字第一二○號民事裁定影
　　本、國華人壽保險書影本、續期保險費送金單影本、中華電信公司通聯記錄影本
　　、存證信函影本、國華人壽保險公司理賠給付對帳單影本各一件、歷年江清秀支
    付保險費用之支票存根影本六紙、薛源基律師事務所函影本二份、
    為證，並經本院依職權調取本院九十三年度禁字第一二○號禁治產事件卷核閱無
    誤，自堪認聲請人主張之事實為真實。且查，禁治產人江清雄並無民法第一千一
    百十一條第一項各款之法定順位監護人，故無法依前揭民法第一千一百十一條第
    一項規定，定禁治產人江清雄之監護人。經本院依民法第一千一百十一條第二項
    規定，當庭徵求禁治產人江清雄之親屬會議成員即江清瑞（江清雄大哥）、江清
    順（江清雄二哥）、江清秀（江清雄大姊）、江清宏（江清雄五哥）及聲請人乙
    ○○（即江清雄之妹）等人之意見，均同意本件聲請人之聲請，即將禁治產人江
    清雄之監護人由相對人甲○○改定由相對人甲○○、及禁治產人江清雄之二哥江
    清順共同為禁治產人江清雄之監護人，認如此對於禁治產人江清雄在住院的照料
    上及醫療費用的支付上，甲○○、江清順會互相幫助，對於禁治產人江清雄之身
    體健康照顧會較完善等語（見本院九十三年十一月二十五日筆錄），且相對人甲
    ○○亦到庭陳稱：同意本件聲請人之聲請及禁治產人江清雄親屬會議成員之共同
    意見，伊所領取之保險費新台幣六百二十八萬四千五百十九元，會存入伊父親江
    清雄郵局之帳戶，以後使用該筆保險費時，會由伊與二伯江清順共同領取等語（
    見同上筆錄），綜上，本院基於徵求禁治產人江清雄之親屬會議成員所得之意見
    ，並為禁治產人之最佳利益考量，爰依首揭規定，改定甲○○、江清順共同為禁
    治產人江清雄之監護人，並負責護養、照顧及妥善治療江清雄之身體及生活。是
    聲請人之聲請為有理由，應予准許。
四、依非訟事件法第八條第二項、民事訴訟法第七十八條，裁定如主文。
中　　　　華　　　　民　　　國　　九十三　　年　　　十二　　　月　　七　日
　　　　　　　　　　　　　　　　　臺灣高雄地方法院家事法庭
　　　　　　　　　　　　　　　　　　　法　　　官　廖家陽
右為正本係照原本作成。
如對本裁定抗告須於裁定送達後十日內向本院提出抗告狀。
中　　　　華　　　　民　　　國　　九十三　　年　　　十二　　　月　　七　日
　　　　　　　　　　　　　　　　　　　法院書記官　鄭淑華
